臺灣新北地方法院刑事判決
111年度審易字第595號
公  訴  人  臺灣新北地方檢察署檢察官
被      告  王維勝



上列被告因竊盜案件，經檢察官提起公訴（111年度偵字第5102
號），被告於準備程序中為有罪之陳述，經裁定進行簡式審判程
序，並判決如下：
    主  文
王維勝犯毀越窗戶侵入住宅竊盜罪，累犯，處有期徒刑拾月。
    事  實
一、王維勝意圖為自己不法之所有，基於竊盜之犯意，於民國10
    9年7月19日17時30分許，至新北市○○區○○○路0段0巷00號2樓
    徐國恒之住宅後方，趁徐國恒外出而無人在家之際，徒手破
    壞廚房窗戶後攀爬進入屋內搜尋財物（無故侵入住宅部分未
    據告訴），竊取徐國恒所有置於抽屜內之現金新臺幣（下同
    ）約50,000元、人民幣約1,000元及美金20元，得手後隨即
    逃離現場。嗣於同日22時20分許，徐國恒返回上址住處，發
    現上開財物遭竊報警處理，經警調閱監視器錄影畫面，且採
    集嫌犯遺留於上開處所廚房窗戶邊上之擦抹痕，送請內政部
    警政署刑事警察局鑑定，發現與王維勝DNA型別相符，始查
    悉上情。
二、案經徐國恒訴由新北市政府警察局板橋分局報請臺灣新北地
    方檢察署檢察官偵查起訴。
    理  由
一、程序方面：
    本件被告王維勝所犯係死刑、無期徒刑、最輕本刑為3 年以
    上有期徒刑以外之罪，亦非高等法院管轄第一審案件，其於
    準備程序進行中就被訴事實為有罪之陳述，經告以簡式審判
    程序之旨，並聽取檢察官、被告之意見後，本院依刑事訴訟
    法第273條之1第1項之規定，裁定進行簡式審判程序。
二、實體方面：
  ㈠認定犯罪事實所憑證據及理由：
    前揭犯罪事實，業據被告於警詢、偵查及本院準備程序與審
    理時自白不諱（偵查卷第9頁至第11頁、第181頁、第182頁
    ；本院卷附111年5月4日準備程序及簡式審判筆錄），核與
    證人即告訴人徐國恒於警詢中證述之情節相符（偵查卷第13
    頁至第15頁），復有新北市政府警察局110年10月20日新北警鑑
    字第1101981800號鑑驗書、新北市政府警察局板橋分局刑案
    現場勘察報告(案號：00000000E07)各1份、現場及監視器錄
    影畫面翻拍照片共24張在卷可佐（偵查卷第19頁至第21頁、
    第125頁至第136頁、第153頁至第177頁）。基上，足見被告
    上開任意性之自白，核與事實相符，本件事證明確，被告犯
    行洵堪認定。
  ㈡論罪科刑理由：
    1.論罪之理由：
      按刑法第321條第1項第1款之侵入住宅竊盜罪，所謂「住
      宅」，乃指人類日常居住之場所而言，大樓及公寓均屬之
      。復按刑法第321條第1項第2款於108年5月29日經總統公
      布修正施行，自同年月31日發生效力，原條文之「門扇」
      修正為「門窗」。於修正前實務向來認為「門扇」專指門
      戶，即分隔住宅或建築物內外之間的出入口大門，至「其
      他安全設備」乃指門扇、牆垣以外，依通常觀念用以防盜
      之一切設備，如電網、門鎖及窗戶等（最高法院45年台上
      字第1443號、55年台上字第547 號判例要旨參照）。而從
      該次修正理由明白表示「『門扇』修正為『門窗』……，以符實
      務用語」等語，可知立法者認為過往將窗戶認定為「其他
      安全設備」，而非「門扇」之實務見解容易造成誤會，為
      使法條用語符合實際狀況，遂予修法，是新法修正後，窗
      戶即應屬該條文所規範的「門窗」而非「其他安全設備」
      。又本款所稱「毀越」指毀壞與踰越二種情形，所謂「毀
      」係指毀壞，而所謂「越」則指越入、超越或踰越而言，
      祇要毀壞、踰越或超越門扇、窗、安全設備之行為使該門
      扇、窗、安全設備喪失防閑作用，即該當於前揭規定之要
      件。（最高法院77年度台上字第1130號判決意旨參照）。
      另按刑法第321條第1項所列各款為竊盜之加重條件，如犯
      竊盜罪兼具數款加重情形時，因竊盜行為祇有一個，仍僅
      成立一罪，不能認為法律競合或犯罪競合，但判決主文應
      將各種加重情形順序揭明，理由並應引用各款，俾相適應
      （最高法院55年台上字第547號、69年台上字第3945號判
      例意旨參照）。是核被告所為，係犯刑法第321條第1項第
      1款、第2款之毀越窗戶侵入住宅竊盜罪。
　　2.科刑之理由：
　　　⑴累犯，加重其刑（僅列最近合於累犯之前科）：
        查：被告於102年間，因竊盜案件，經臺灣臺北地方法
        院以103年度易字第541號判決判處有期徒刑10月、10月
        、9月、7月，應執行有期徒刑1年6月確定，於104年10
        月1日縮刑期滿執行完畢等情，有臺灣高等法院被告前
        案紀錄表在卷可徵。其於有期徒刑之執行完畢後，5年
        內故意再犯本件有期徒刑以上之罪，為累犯，本院依司
        法院釋字第775號解釋意旨，審酌被告構成累犯之前案
        亦是與本案犯罪類型相同之竊盜案件，並經徒刑執行完
        畢，理應產生警惕作用，返回社會後應自我控管，不再
        觸犯有期徒刑以上之罪，然而被告卻故意再犯本件竊盜
        罪，足見被告有其特別惡性，且上開所載前罪之徒刑執
        行並無成效，其對於刑罰之反應力明顯薄弱，故認上開
        之罪，仍有必要依刑法第47條第1項之規定加重其刑。
      ⑵刑法第57條科刑審酌：
        爰以行為人責任為基礎，並審酌被告前有多次竊盜前科
        ，有臺灣高等法院被告前案紀錄表1份在卷可稽，素行
        不佳，又不思以正當途徑獲取所需，反恣意破壞窗戶侵
        入告訴人住處內竊取財物，不僅使告訴人平白蒙受損失
        ，對於社會治安之危害甚鉅，更嚴重造成人身心上對於
        居住安全之憂慮，所為應予非難，但念其犯後坦承犯行
        ，態度尚可，並兼衡被告之犯罪動機、目的、手段、竊
        得物品之價值，及自述國中肄業之智識程度、離婚、入
        監前從事駕駛送貨員、家中無人需賴其撫養之家庭狀況
        （本院卷附111年5月4日簡式審判筆錄第4頁）等一切情
        狀，量處如主文所示之刑。
三、沒收：
    按犯罪所得，屬於犯罪行為人者，沒收之。前2項之沒收，
    於全部或一部不能沒收或不宜執行沒收時，追徵其價額。刑
    法第38條之1第1項前段、第3項定有明文。查：被告本案所
    竊得之現金50,000元、人民幣1,000及美金20元，固屬其犯
    罪所得，然考量被告業與告訴人徐國恒達成調解，此有本院
    111年5月4日調解筆錄在卷可參，是本院認被告與告訴人就
    本件所成立之調解內容，已達到沒收制度剝奪被告犯罪所得
    之立法目的，如於本案仍諭知沒收被告上揭犯罪所得，將使
    被告承受過度之不利益，顯屬過苛，爰依刑法第38條之2第2
    項之規定，不予宣告沒收。
四、適用之法律：
  ㈠刑事訴訟法第273條之1第1項、第299條第1項前段。
  ㈡刑法第321條第1項第1款、第2款、第47條第1項。
  ㈢刑法施行法第1條之1第1項。
本案經檢察官江祐丞偵查起訴，由檢察官黃明絹到庭執行職務。
中　　華　　民　　國　　111 　年　　5 　　月　　18　　日
                  刑事第二十四庭法  官  潘 長 生 
上列正本證明與原本無異。
如不服本判決，應於判決送達後20日內敘明上訴理由，向本院提
出上訴狀 (應附繕本) ，上訴於臺灣高等法院。其未敘述上訴理
由者，應於上訴期間屆滿後20日內向本院補提理由書「切勿逕送
上級法院」。
                                書記官  許 雅 琪
中　　華　　民　　國　　111 　年　　5 　　月　　18　　日
附錄本案論罪科刑法條全文：
中華民國刑法第321條
犯前條第一項、第二項之罪而有下列情形之一者，處6月以上5年
以下有期徒刑，得併科50萬元以下罰金：
一、侵入住宅或有人居住之建築物、船艦或隱匿其內而犯之。
二、毀越門窗、牆垣或其他安全設備而犯之。
三、攜帶兇器而犯之。
四、結夥三人以上而犯之。
五、乘火災、水災或其他災害之際而犯之。
六、在車站、港埠、航空站或其他供水、陸、空公眾運輸之舟、
    車、航空機內而犯之。
前項之未遂犯罰之。